【裁判字號】    97,訴,3030
【裁判日期】    980123
【裁判案由】    毒品危害防制條例
【裁判全文】
臺灣臺中地方法院刑事判決              97年度訴字第3030號
公  訴  人  臺灣臺中地方法院檢察署檢察官
被      告  甲○○
                    （現於臺灣臺中監獄臺中分監執行中）
上列被告因違反毒品危害防制條例案件，經檢察官提起公訴（97
年度毒偵字第3015號），被告於準備程序中就被訴事實為有罪之
陳述，經本院合議庭評議後裁定由受命法官獨任改行簡式審判程
序審理，判決如下：
    主    文
甲○○施用第一級毒品，累犯，處有期徒刑拾月。
    犯罪事實
一、甲○○曾因施用毒品案件，經依本院89年度毒聲字第5882號
    裁定送勒戒處所進行觀察、勒戒，於民國89年9月30日進入
    臺灣臺中看守所附設勒戒所接受觀察勒戒後，認無繼續施用
    毒品傾向，由臺灣臺中地方法院檢察署檢察官於89年10月16
    日以89年度毒偵字第6369號為不起訴處分確定，並於89年10
    月16日釋放出所。
二、甲○○前因施用毒品罪，經本院於93年9月15日以93年度訴
    字第1504號判處有期徒刑十月，經臺灣高等法院臺中分院於
    93年10月28日以93年度上訴字第1625號判決駁回上訴確定；
    又因竊盜罪，經本院於94年1月8日以93年度易字第2790號判
    處有期徒刑十一月確定；前開有期徒刑十月、十一月，經本
    院以94年度聲字第1704號裁定，合併定其應執行有期徒刑一
    年七月確定；又因施用毒品罪，經本院於94年3月14日以94
    年度訴字第570號判處有期徒刑一年確定；於94年1月3日入
    監接續執行前開有期徒刑一年七月、一年，於96年1月17日
    因縮短刑期假釋出監，於96年5月2日假釋期滿未經撤銷，以
    有期徒刑執行完畢論。
三、甲○○仍不知悔改及徹底戒絕，於前開觀察勒戒執行完畢釋
    放後五年內復因施用毒品罪經判處有期徒刑執行完畢後，竟
    仍基於施用第一級毒品海洛因之犯意，於97年4月9日上午11
    時許，在臺中市北屯區舊社里舊社巷84之11號其住處內，以
    將海洛因加水稀釋後注入針筒內以針筒注射皮膚之方式，非
    法施用第一級毒品海洛因一次。嗣於97年4月10日中午12時2
    0分許，在臺中市○○路上，因涉犯竊盜罪嫌，為警查獲，
    經徵得其同意前往警局採集尿液送驗結果，呈現嗎啡陽性反
    應，因而獲悉上情。
四、案經臺中市警察局第五分局報告臺灣臺中地方法院檢察署檢
    察官偵查起訴。
    理    由
一、訊據被告甲○○對於上揭時地施用第一級毒品海洛因一次之
    情，業於本院中坦認屬實，且被告為警查獲時所採集之尿液
    ，經送驗結果，亦呈現嗎啡陽性反應，此有中山醫學大學附
    設醫院檢驗科藥物檢測中心尿液檢驗報告一份、臺中市警察
    局第五分局偵查隊採集尿液鑑定同意書一份、臺中市警察局
    第五分局委託尿液檢驗代號與真實姓名對照表一份在卷可稽
    ，被告自白供述與現有事證相符，應堪置信。按觀察、勒戒
    或強制戒治執行完畢釋放後，五年內再犯毒品危害防制條例
    第十條之罪者，檢察官應依法追訴，毒品危害防制條例第二
    十三條第二項定有明文。倘被告於五年內已再犯，經依法追
    訴處罰，縱其第三次（或第三次以上）再度施用毒品之時間
    ，在初犯經觀察、勒戒或強制戒治執行完畢釋放五年以後，
    已不合於「五年後再犯」之規定，且因已於「五年內再犯」
    ，顯見其再犯率甚高，原實施觀察、勒戒或強制戒治，已無
    法收其實效，即應依該條例第十條處罰（參照最高法院95年
    第七次刑事庭會議決議）。被告因施用毒品案件，經依本院
    89年度毒聲字第5882號裁定送勒戒處所進行觀察、勒戒，於
    89年9月30日進入臺灣臺中看守所附設勒戒所接受觀察勒戒
    後，認無繼續施用毒品傾向，由臺灣臺中地方法院檢察署檢
    察官於89年10月16日以89年度毒偵字第6369號為不起訴處分
    確定，並於89年10月16日釋放出所；五年內，又因施用毒品
    罪，經本院於93年9月15日以93年度訴字第1504號判處有期
    徒刑十月，經臺灣高等法院臺中分院於93年10月28日以93年
    度上訴字第1625號判決駁回上訴確定；復因施用毒品罪，經
    本院於94年3月14日以94年度訴字第570號判處有期徒刑一年
    確定；甫於96年5月2日執行完畢等情，此有臺灣高等法院被
    告前案紀錄表一份在卷可按，則被告於前開觀察勒戒執行完
    畢釋放後，五年內已再犯施用毒品犯行，本件施用毒品之犯
    行，自應予依法追訴。本件事證已臻明確，被告犯行，洵堪
    認定。
二、按海洛因係屬毒品危害防制條例所定之第一級毒品，不得非
    法施用。被告施用毒品海洛因之犯行，係犯毒品危害防制條
    例第十條第一項之施用第一級毒品罪。被告為供施用而持有
    第一級毒品海洛因之低度行為，應為施用毒品之高度行為所
    吸收，不另論處。查：被告曾因施用毒品罪，經本院於93年
    9月15日以93年度訴字第1504號判處有期徒刑十月，經臺灣
    高等法院臺中分院於93年10月28日以93年度上訴字第1625號
    判決駁回上訴確定；又因竊盜罪，經本院於94年1月8日以93
    年度易字第2790號判處有期徒刑十一月確定；前開有期徒刑
    十月、十一月，經本院以94年度聲字第1704號裁定，合併定
    其應執行有期徒刑一年七月確定；又因施用毒品罪，經本院
    於94年3月14日以94年度訴字第570號判處有期徒刑一年確定
    ；於94年1月3日入監接續執行前開有期徒刑一年七月、一年
    ，於96年1月17日因縮短刑期假釋出監，於96年5月2日假釋
    期滿未經撤銷，以有期徒刑執行完畢論等情，此有臺灣高等
    法院被告前案紀錄表一份在卷可稽，被告前受有期徒刑之執
    行完畢後，五年以內故意再犯本件有期徒刑以上之罪，為累
    犯，應依刑法第四十七條第一項之規定，加重其刑。爰審酌
    被告前因施用毒品之犯行，經歷觀察勒戒及入監服刑之機會
    ，仍無法徹底戒除施用毒品之惡習，猶故態復萌，再次施用
    毒品，無視於毒品對於自身健康之嚴重傷害及國家對於杜絕
    毒品犯罪之禁令，惟因施用毒品本身係屬自戕行為，對於社
    會所產生之潛在危害性尚屬輕微，且被告犯罪後業經坦承犯
    行，犯後態度尚稱良好，考量被告此次施用毒品之犯行，距
    離前次因施用毒品遭判處徒刑之時間，已相隔數年等一切情
    狀，量處如主文所示之刑，以示懲儆。
據上論斷，應依刑事訴訟法第二百七十三條之一第一項、第二百
九十九條第一項前段，毒品危害防制條例第十條第一項，刑法第
十一條前段、第四十七條第一項，判決如主文。
中    華    民    國    98    年    1     月    23    日
                  刑事第十五庭  法  官  巫淑芳
以上正本證明與原本無異。
如不服本判決應於收受判決後10日內向本院提出上訴書狀，並應
敘述具體理由；其未敘述上訴理由者，應於上訴期間屆滿後20日
內向本院補提理由書（均須按他造當事人之人數附繕本）「切勿
逕送上級法院」。
                                書記官  張孝妃
中    華    民    國    98    年    1     月    23    日
附錄論罪科刑法條：
毒品危害防制條例第10條：
施用第一級毒品者，處六月以上五年以下有期徒刑。
施用第二級毒品者，處三年以下有期徒刑。


司法院資訊處製作；財團法人民間司法改革基金會備份。
